【裁判字號】    92,抗,3007
【裁判日期】    920924
【裁判案由】    確定訴訟費用額
【裁判全文】
臺灣高等法院民事裁定                            九十二年度抗字第三００七號
    抗  告  人  宏廣股份有限公司
    法定代理人  王中元
右抗告人因與相對人甲○○間確定訴訟費用額事件，對於中華民國九十二年七月二十
八日臺灣臺北地方法院九十二年度聲字第一七二０號所為裁定提起抗告，本院裁定如
左：
    主      文
抗告駁回。
抗告訴訟費用由抗告人負擔。
    理      由
一、相對人以兩造間請求損害賠償事件，經原法院八十七年度勞訴字第二五號、臺灣
    高等法院九十年度勞上字第七號判決及最高法院九十二年度台上字第七五五號裁
    定駁回抗告人之上訴確定，第三審訴訟費用應由抗告人負擔。乃向原法院聲請確
    定訴訟費用額，經原法院調卷審查後，以第三審律師酬金，為訴訟費用之一部（
    民事訴訟法第四百六十六條之三第一項前段規定參照）。而相對人於第三審因委
    任楊宗儒律師而給付律師酬金新台幣六萬元，業據提出委任契約及收據各一件（
    均影本）為證，從而，抗告人應賠償相對人之第三審律師酬金訴訟費用額，連同
    本件聲請程序費用在內，確定為新台幣（以下同）六萬零六十八元；抗告意旨略
    以民事訴訟法第四百六十六條之三第一項規定：第三審律師之酬金，為訴訟費用
    之一部。應不包括第三審被上訴人所委任律師之酬金云云。
二、惟按民國八十九年二月九日修正公布之民事訴訟法，為貫徹第三審法律審之功能
    ，並保障當事人權益，爰於第三審上訴改採強制律師代理制度，則被上訴人委任
    律師為訴訟代理人為其答辯，即屬防衛權益所必要。且同法第四百六十六條之三
    第一項規定：「第三審律師之酬金，為訴訟費用之一部」，係兼指第三審上訴人
    及被上訴人所委任律師之酬金而言，方能平等保障兩造之訴訟權，及貫徹第三審
    法律審功能之立法意旨(最高法院九十一年台抗字第五六四號裁定參照)。且「最
    高法院選任律師為訴訟代理人辦法及第三審律師之酬金支給標準」第九條規定：
    「上訴人或被上訴人各委任律師二人以上者，仍各按一人計算其酬金」，已明白
    揭示民事訴訟法第四百六十六條之三第一項規定之第三審律師酬金，包括被上訴
    人所委任律師之酬金，原裁定以相對人所委任之第三審律師酬金六萬元為訴訟費
    用之一部，並無違誤，抗告意旨，指摘原裁定不當，求予廢棄，為無理由，應予
    駁回。
三、據上論結，本件抗告為無理由，依民事訴訟法第九十五條、第七十八條，裁定如
    主文。
中      華      民      國    九十二    年      九      月    二十四    日
                                民事第十一庭
                                    審判長法  官  吳  景  源
                                          法  官  連  正  義
                                          法  官  滕  允  潔
正本係照原本作成。
不得抗告。
中      華      民      國    九十二    年      九      月    二十六    日
                                          書記官  林  麗  觀


司法院資訊處製作；財團法人民間司法改革基金會備份。
